臺灣高雄地方法院刑事判決　　　　　　　94年度易字第1663號
公　訴　人　臺灣高雄地方法院檢察署檢察官
被　　　告　壬○○
被　　　告　辛○○
　　　　　　　　　　現另案於臺灣高雄監獄執行中
上列被告等因竊盜等案件，經檢察官聲請簡易判決處刑（94年度
偵字第4779號及94年偵字第10004 號），及移送併辦（94年度偵
字第18650 號、94年度偵字第22626 號），本院認為不應簡易判
決處刑，改依通常程序審判後，判決如下：
    主  文
壬○○連續攜帶兇器竊盜，處有期徒刑壹年。扣案之T 字型板手
壹支，沒收。
辛○○免訴。
    事  實
一、壬○○基於意圖為自己不法所有之概括犯意，分別：
  (一)於民國94年2 月20日16時許，在高雄縣梓官鄉○○○路46巷
    口，徒手竊取車號WDX-398 號之輕型機車（市價約值新台幣
    【下同】4,000 元，該機車係乙○○所有，前於93年12月5
    日15時許，在高雄縣梓官鄉○○路文宏二巷旁遭綽號「卿仔
    」之姓名年籍不詳女子竊取後置於該地），並於上開時地欲
    將該機車變賣予不知情之舊貨回收商李清山之際，當場為警
    查獲。
  (二)復與辛○○（另為免訴判決，詳後述）共同基於意圖為自己
    不法所有之犯意聯絡，且為利於搬運之竊盜物品，於94 年4
    月30日凌晨2 時30分許，在高雄縣岡山鎮○○○路上，均明
    知「梁偉揚」（音譯）之姓名年籍不詳成年男子所交付未懸
    掛車牌之藍色自小客車（車牌號碼YD -7056號、係車主庚○○於同月27日19時在高雄縣梓官鄉○○村○○○路205 旁失
    竊，市價約值50,000元），係屬來路不明之贓物，竟仍基於
    共同收受贓物之犯意聯絡，共同予以收受使用，並隨即由辛○○駕駛上述自小客車搭載壬○○至高雄縣彌陀鄉○○村○○路48號旁，共同徒手竊取丙○所有之不鏽鋼捲門盒、鐵門
    及採光罩等財物（市價約15,000元），同日凌晨3 時30分許
    ，其2 人得手後將上述財物搬運至前開自小客車內，欲載往
    資源回收場變賣之際，為警當場查獲。
  (三)又於民國94年8 月15日凌晨0 時許，在高雄縣岡山鎮○○○
    路○ 段某處，持其所有客觀上足以為兇器之T 字型板手1 支
    ，用以竊取甲○○所有車牌號碼P2-3392 號自用小貨車（市
    價約70,000元），得手後供己代步之用。嗣於同年月16日凌
    晨3 時30分許，壬○○駕駛上開小貨車行經高雄縣岡山鎮○○○路與大勇街口時，為警臨檢查獲，並扣得上開供犯罪所
    用T 字型板手1 支。
  (四)其又與姓名年籍不詳綽號「阿瘦」之成年男子，共同基於意
    圖為自己不法所有之犯意聯絡，於94年10月1 日下午2 時許
    ，在高雄縣岡山鎮○○里○○路8-2 號漁塭內，以徒手搬運
    至「阿瘦」所使用、車牌號碼不詳機車上之方式，竊取戊○○○所有之白鐵鋼管2 支（市價約值1,000 元），得手後即
    騎乘前開機車將上開贓物藏放於高雄縣岡山鎮○○路154 巷
    旁，嗣於同日下午3 時許，壬○○返回上開漁塭欲騎乘其先
    前遺留在漁塭之車牌號碼WDQ-996 號機車時，為警查獲。
二、案經高雄縣政府警察局岡山分局報告臺灣高雄地方法院檢察
    署檢察官偵查起訴及移送併辦。
    理  由
甲、被告壬○○有罪部分：
（甲）證據能力部分：
  一、按被告以外之人（包括證人、鑑定人、告訴人、被害人及
      共同被告等）於審判外之陳述雖不符刑事訴訟法第159 條
      之1 至之4 等四條之規定，而經當事人於審判程序同意作
      為證據，法院審酌該言詞陳述或書面陳述作成時之情況，
      認為適當者，亦得為證據。本件證人乙○○、李清山、庚○○、丙○、甲○○、戊○○○等人均曾於警詢中為陳述
      ，其性質雖屬傳聞證據，且查無符合同法第159 條之1 至
      之4 等前四條之情形，惟其等所為之上開警詢筆錄，業經
      當事人於本院審判程序同意作為證據。本院審酌上開筆錄
      作成時，較無人情施壓或干擾，亦無不當取供之情形，認
      為以之作為本案之證據亦屬適當，是其於警詢中之證言自
      具有證據能力。
  二、按被告以外之人於偵查中向檢察官所為陳述，除顯有不可
      信之情況者外，得為證據，刑法第159 條之1 第2 項定有
      明文。本件證人呂進文、葉麗雲2 人於檢察官偵查中所為
      之陳述，均未曾提及檢察官在偵查時有不法取供之情形，
      依上說明，其於偵查中之證言自均具有證據能力。
（乙）實體部分：
  一、訊據被告壬○○對於上開事實(一)(二)(三)(四)之時地竊取他人財
      物之事實，均坦承不諱，惟辯稱：於事實(二)向「梁偉揚」
      借車時，伊並不知係贓物云云，經查：
    (一)上揭事實(一)部分，核與證人即被害人乙○○、證人李清山
      、於警詢之證述，證人呂進文、證人葉麗雲於偵查中之證
      述相符，並有贓物認領保管單、車輛失竊證明單、車輛尋
      獲通知單、車籍作業系統查詢認可資料各1 紙、贓物照片
      2 幀在卷可稽。
    (二)上揭事實(二)部分，核與證人庚○○、證人丙○於警詢之證
      述相符，並有贓物認領保管單2 紙、贓物相片5 張為證。
    (三)上揭事實(三)部分，核與證人即被害人甲○○於警詢之證述
      相符，並有贓物認領保管收據、車輛協尋受理報案單各1
      份在卷可稽，並有T 型板手1 支扣案足資佐證。
    (四)上揭事實(四)部分，核與證人即被害人戊○○○於警詢之證
      述相符，並有扣押物品目錄表、贓物認領保管收據各1 份
      在卷可稽。
    (五)證人即上揭事實(二)查獲之警員己○○到院證稱：「當天我
      們在該處埋伏查贓車，約凌晨3 時30分許，有1 部廂型車
      開過來彎進50巷邊停下來竊取鋼鐵，我們下車發現被告2
      人偷竊，就當場查獲。查獲當時該廂型車並未掛車牌，被
      告2 人亦均無該車之車籍資料」等情明確（見本院卷1 第
      74頁筆錄），又被告辛○○向「梁偉揚」借車時，被告壬○○在場一情，亦據被告壬○○自承在卷（見本院卷2 第
      80頁筆錄）。本院審酌被告2 人凌晨2 點多，向1 位不詳
      正確姓名之人借車，該車不僅未懸掛車牌，且被告2 人亦
      均未向其索取車籍資料，於此情節下，被告壬○○辯稱借
      車時不知該車係贓車顯違情理，是其所辯，尚難採信。
    (六)綜上所述，被告壬○○所辯顯屬卸責之詞，殊無可採，其
      事證明確，犯行堪以認定。
二、按T 字型板手，係金屬材質製成，質地堅硬或銳利，可持之
    傷害人之身體、生命，而對人之安全構成威脅，為屬兇器無
    訛。是核被告壬○○於事實(一)(四)所為，係犯刑法第320 條第
    1 項之普通竊盜罪，於事實(二)所為，係犯刑法第320 條第1
    項之普通竊盜罪與刑法第349 條第1 項之收受贓物罪，於事
    實(三)所為，係犯刑法第321 條第1 項第3 款之加重竊盜罪。
    被告於事實(二)所犯竊盜罪與收受贓物罪2 罪間，有方法結果
    之牽連關係，為牽連犯，應依刑法第55條之規定從一重之竊
    盜罪處斷。公訴人雖認上開二罪係數罪併罰，惟被告2 人係
    為載運所竊取物品係借用該輛贓車，已據被告2 人陳明在卷
    ，本院復審酌被告於借得該輛贓車後，旋即駛往竊取物品並
    以該車載運，其收受贓物與竊盜二罪間，顯有方法目的之牽
    連關係，是公訴人認係數罪併罰，尚有誤會。被告壬○○就
    事實(二)犯行部分與被告辛○○，就事實(四)犯行部分與綽號「
    阿瘦」男子，分別具有犯意聯絡及行為分擔，為共同正犯。
    其先後4 次竊盜犯行，時間緊接，手法相似，觸犯構成要件
    相同之罪名，顯係基於概括犯意反覆為之，應依連續犯規定
    ，論以情節輕重之加重竊盜罪，並加重其刑。又被告所犯於
    事實欄所載(三)(四)之犯行雖未據公訴人起訴，惟上開部分與經
    起訴判決有罪部分有連續犯之關係，為裁判上一罪而為起訴
    效力所及，本院自得併予審判。爰審酌被告年輕力壯，竟不
    思自食其力，一再竊取他人財物，屢犯不悛，惡性非輕，惟
    念其事後已坦承犯行，犯後態度尚佳，並審酌其所竊得之財
    物價值非低，所竊取之財物，業經被害人領回，未與被害人
    達成和解等一切情狀，量處如主文所示之刑，以資懲儆。扣
    案之T 型板手1 支，為供犯罪所用之物，且係被告壬○○所
    有，已據其供明在卷，爰依刑法第38條第1 項第2 款宣告沒
    收。
乙、被告辛○○免訴部分：
一、公訴意旨略以：被告辛○○於94年4 月30日凌晨2 時許，在
    高雄縣岡山鎮○○○路上，與被告壬○○均明知「梁偉揚」
    （音譯）之姓名年籍不詳成年男子所交付未懸掛車牌之藍色
    自小客車（車牌號碼YD -7056號、係車主庚○○於同月27日
    19 時 在高雄縣梓官鄉○○村○○○路205 旁失竊），係屬
    來路不明之贓物，竟仍基於共同收受贓物之犯意聯絡，共同
    予以收受使用，因認被告辛○○涉犯刑法第349 條第1 項之
    收受贓物罪等語。
二、按案件曾經判決確定者，應為免訴之判決，刑事訴訟法第30
    2 條第1 款定有明文。又此項規定關於實質上一罪或裁判上
    一罪，均有其適用，連續犯及牽連犯係裁判上一罪，其一部
    分犯罪事實曾經判決確定者，其效力當然及於全部，故檢察
    官復將其他部分重行起訴，亦應諭知免訴之判決，最高法院
    著有49年台非字第20號判例可資參照。
三、訊據被告辛○○固坦承於上開時地向「梁偉揚」借用車輛係
    為行竊物品載運之用，惟辯稱：伊借車當時不知該車係屬贓
    車，且本案與上開犯罪事實(二)向丙○竊取物品係屬同一案件
    ，該竊案伊已經法院判決有罪確定，不應再行審理等語。
四、經查：
  (一)被告2 人係為載運向丙○所竊之物品而向「梁偉揚」借用該
    輛贓車，已據被告2 人陳明在卷，本院復審酌被告於借得該
    輛贓車後，旋即駛往竊取物品並以該車載運，其收受贓物與
    竊盜二罪間，顯有方法目的之牽連關係，是公訴人認該2 罪
    係數罪併罰，尚有未合。
  (二)被告辛○○與被告壬○○於94年4 月30日凌晨3 時30分許，
    由被告辛○○駕駛向「梁偉揚」所借之自小客車搭載被告壬○○至高雄縣彌陀鄉○○村○○路48號旁，共同徒手竊取丙○所有之不鏽鋼捲門盒、鐵門及採光罩等財物一案，業經本
    院94年度簡上字第62號於94年6 月30日以被告辛○○連續竊
    盜，判處有期徒刑2 年確定，此有該刑事判決書（本院卷1
    第81頁）及台灣高等法院被告前案紀錄表在卷可稽。公訴人
    起訴被告辛○○所犯收受贓物罪與上開竊盜罪既有牽連犯之
    裁判上一罪關係，自為前揭本院94年度簡上字第62號一案確
    定判決效力所及。茲公訴人復就本件犯罪事實重行起訴，依
    審判不可分原則，前案確定判決之效力，既及於全部犯罪事
    實，揆諸前揭說明，應諭知免訴之判決。
據上論斷，應依刑事訴訟法第299 條第1 項前段、第302 條第1
款，刑法第56條、第321 條第1 項第3 款、第55條、第38條第1
項第2款，罰金罰鍰提高標準條例第1 條前段，判決如主文。
本案經檢察官丁○○到庭執行職務。
中　　華　　民　　國　　94　　年　　12　　月　　2 　　日
                  刑事第十二庭審判長 施柏宏
                              法　官 洪能超
                              法　官 林書慧
以上正本證明與原本無異。
如不服本判決，應於判決送達後10日內，向本院提出上訴狀。
中　　華　　民　　國　　94　　年　　12　　月　　2 　　日
                              書記官 吳金霞
附錄本判決論罪之法條：
刑法第320條第1項（普通竊盜罪）
意圖為自己不法之所有或第三人不法之所有，而竊取他人之動產
者，為竊盜罪，處5 年以下有期徒刑、拘役或500 元以下罰金。
刑法第321條第1項第3款（加重竊盜罪）
犯竊盜罪而有左列情形之一者，處 6 月以上、 5 年以下有期徒
刑：
三  攜帶兇器而犯之者。
刑法第349條第1項（收受贓物罪）
收受贓物者，處 3 年以下有期徒刑、拘役或 500 元以下罰金。
